# 请教同一控制下企业合并问题

提问人：caoyunshan 时间：2010-12-01 19:04:41
请教陈版主：公司本期同一控制下合并集团另一子公司（100%股权），支付对价（银行存款） 100 万，子公司净资产为负 90 万（股本 500 万，未分配利润-590万），请教长投如何确定，合并报表抵销分录如何编制？

回答人：chenyiwei
1 、长期股权投资的帐面价值为零。即母公司个别报表层面：借长期股权投资 0 ，借资本公积 100 ，贷银行存款 100 。 2 、合并报表层面，按照常规方法，视同最早期间期初已经完成合并，将该子公司合并日前的损益等净资产变动并入，由此自然冲减合并报表层面的留存收益。合并日支付的合并对价 100 在合并报表层面冲减资本公积处理。